臺灣桃園地方法院刑事判決　　　　　　　　　　　　　九十一年度易字第二四四號
　　公　訴　人　臺灣桃園地方法院檢察署檢察官
　　被　　　告　甲○○
　　選任辯護人　孔令則律師
右列被告因違反台灣地區與大陸地區人民關係條例案件，經檢察官提起公訴（九十一
年度偵字第五四一號），本院判決如左：
        主  文
甲○○連續違反不得雇用大陸地區人民在台灣地區從事未經許可之工作之規定，處拘
役肆拾日，如易科罰金，以參佰元折算壹日。
        事  實
一、甲○○係設於桃園市○○路五三一號之「雞同鴨講飲食店」負責人，明知謝萍與
    黃豪係係以探親名義入境台灣地區，為未經主管機關許可不得在台灣地區工作之
    大陸地區人民，竟基於概括之犯意，於民國九十年十二月十五日、同年月二十日
    起，至同年月二十一日止，連續以每月新台幣（下同）二至三萬元及不詳之數額
    之工資予以僱用，在上址店內從事廚師、洗碗兼打雜之工作。嗣於九十年十二月
    二十一日凌晨一時三十分許，在上址店內為警當場查獲。
二、案經桃園縣警察局桃園分局報請臺灣桃園地方法院檢察署檢察官偵查起訴。
        理  由
一、訊據被告甲○○矢口否認有何右揭犯行，辯稱：謝萍原係在其店內作技術指導，
    當天因謝萍與其配偶吳德森吵架，所以至其店內；至於黃豪，係伊大陸楊姓朋友
    託他帶東西送伊，因伊當天去參加喜宴，不知其在店內，可能是其看店剛開幕很
    忙，自願穿制服幫忙，伊並未僱用該二人云云。經查，右揭犯罪事實，業據證人
    謝萍、黃豪及吳德森於警訊時證述纂詳，復據證人即當日查獲員警羅永昌、黃志
    盛於偵查中結證屬實；衡諸常情，被告若未僱用謝萍、黃豪，則謝萍及黃豪又如
    何會身著「雞同鴨講」店服在該店廚房內為食品料理及洗碗之工作？是被告之所
    辯顯係卸責之詞，不足採信；證人即被告僱用之職員管玉山附和其詞，亦委不足
    採。此外，復有謝萍與黃豪中華民國臺灣地區旅行證二紙、桃園縣警察局桃園分
    局青溪派出所九十年十二月二十一日違反社會秩序維護法案件現場紀錄一紙、現
    場照片二張附卷可稽。本件事證明確，被告犯行洵堪認定。
二、查被告甲○○未經許可，僱用以探親名義入境之大陸地區人民在台灣地區從事未
    經許可之工作，違反臺灣地區與大陸地區人民關係條例第十五條第四款之未經許
    可不得僱用大陸地區人民工作之規定，核其所為，係犯同條例第八十三條第一項
    之未經許可不得僱用大陸地區人民工作罪。又其先後兩次犯行，時間緊接，所犯
    係構成要件相同之罪名，顯係基於概括犯意為之，應依連續犯之規定論以一罪，
    並依法加重其刑。爰審酌被告之素行、犯罪之動機、目的、手段、僱用謝萍、黃
    豪之期間僅數日、所生之危害及犯罪後之態度等一切情狀，量處如主文所示之刑
    ，並諭知易科罰金之折算標準，以資懲儆。
據上論斷，應依刑事訴訟法第二百九十九條第一項前段，臺灣地區與大陸地區人民關
係條例第八十三條第一項、第十五條第四款，刑法第十一條前段、第五十六條、第四
十一條第一項前段，罰金罰鍰提高標準條例第二條，判決如主文。
本案經檢察官張春暉到庭執行職務。
中      華      民      國    九十一    年      三      月     十八     日
                                臺灣桃園地方法院刑事第二庭
                                      法  官  曾  正  耀
右正本證明與原本無異。
如不服本判決，應於判決送達後十日內向本院提出上訴狀( 應附繕本 )，上訴於
臺灣高等法院。
                                      書記官   文  巧  雲
中        華        民        國   九十一   年    三    月     二十     日
附論罪科刑依據之法條：
台灣地區與大陸地區人民關係條例第八十三條：
違反第十五條第四款或第五款規定者，處二年以下有期徒刑、拘役或科或併科新臺幣
三十萬元以下罰金。
意圖營利而違反第十五條第五款規定者，處三年以下有期徒刑、拘役或科或併科新臺
幣六十萬元以下罰金。
以犯前項之罪為常業者，處五年以下有期徒刑，得併科新臺幣六十萬元以下罰金。法
人之代表人、法人或自然人之代理人、受僱人或其從業人員，因執行業務犯前三項之
罪者，除前處罰行為人外，對該法人或自然人並科以前三項所定之罰金。但法人之代
表人或自然人對於違反之發生，已盡力為防止行為者，不在此限。
